臺灣桃園地方法院刑事判決　　　　　 100年度審易字第1509號
公　訴　人　臺灣桃園地方法院檢察署檢察官
被　　　告　丁安慶
上列被告因竊盜案件，經檢察官提起公訴（100 年度偵緝字第87
2 號），被告於本院準備程序進行中，就被訴事實為有罪之陳述
，經本院告知簡式審判程序意旨，並聽取當事人之意見後，本院
裁定依簡式審判程序審理，判決如下：
    主  文
丁安慶結夥三人以上竊盜，處有期徒刑陸月，如易科罰金，以新
臺幣壹仟元折算壹日；又共同竊盜，處有期徒刑肆月，如易科罰
金，以新臺幣壹仟元折算壹日。應執行有期徒刑柒月，如易科罰
金，以新臺幣壹仟元折算壹日。
    事  實
一、丁安慶分別為下列之犯行：
  (一)丁安慶、于乃丁（現由本院另案審理中）、潘國文（現由臺
    灣桃園地方法院檢察署檢察官簽分偵辦中）謀議至于乃丁之
    舊鄰居張正源位於桃園縣中壢市○○○街23號8 樓之住處行
    竊，謀議既定，丁安慶、于乃丁、潘國文3 人即共同意圖為
    自己不法之所有，基於竊盜之犯意聯絡，於民國98年12月17
    日傍晚某時（尚未日沒），前往張正源上開住處前，為確認
    屋內是否無人，先徒手敲門，該住處大門因無法完全關閉，
    遂因敲門之力道而順勢開啟，上開3 人確認屋內無人後，旋
    自該已開啟之大門侵入張正源之住處屋內（侵入住宅部分未
    據告訴）後，分頭徒手竊取置於屋內之威士忌、白蘭地、花
    雕酒各1 瓶，得手後，旋於日沒前逃離現場。
  (二)丁安慶、于乃丁2 人食髓知味，竟另共同意圖為自己不法之
    所有，基於竊盜之犯意聯絡，於98年12月18日上午10、11時
    許，再度至上開張正源住處，以上開方式，侵入張正源住處
    屋內（侵入住宅部分未據告訴）後，復分頭徒手竊取置於屋
    內之NOKIA 廠牌之行動電話1 支（內含行動電話門號000000
    0000號SIM 卡1 張）及現金新臺幣2 千元，得手後，旋逃離
    現場。嗣因張正源發覺遭竊，經詢問于乃丁後，因無法取回
    失竊物品，遂報警處理，始為警查悉上情。
二、案經桃園縣政府警察局中壢分局報請臺灣桃園地方法院檢察
    署檢察官偵查起訴。
    理  由
一、按現役軍人犯陸海空軍刑法或其特別法之罪，依本法之規定
    追訴審判之，其在戰時犯陸海空軍刑法或其特別法以外之罪
    者，亦同。軍事審判法第1 條第1 項定有明文。又軍事審判
    法第5 條第1 項雖規定：「犯罪在任職服役前，發覺在任職
    服役中者，依本法（軍事審判法）追訴審判。但案件在追訴
    審判中而離職離役者，初審案件應移送該管第一審之法院，
    上訴案件應移送該管第二審之法院審判。」，第2 項規定：
    「犯罪在任職服役中，發覺在離職離役後者，由法院審判。
    」，依其立法體例，係在補充軍事審判法第1 條之規定，必
    現役軍人犯罪符合第1 條之規範，始有該法條適用之可言（
    最高法院95年度臺非字第122 號判決意旨參照）。換言之，
    自90年10月2 日以後，現役軍人除犯陸海空軍刑法或其特別
    法之罪，而應由軍法機關依軍事審判法為追訴、審判以外，
    其餘犯罪之審判權均應回歸司法機關職掌。查本案被告丁安
    慶，於98年4 月15日入營服役，役期1 年，於99年4 月15日
    日退伍，此有丁安慶之個人兵籍資料查詢結果在卷可參。次
    查被告丁安慶本案之犯罪時間係98年12月17日及同年月18日
    ，又被害人報警後，共犯于乃丁於99年2 月11日警詢時向警
    方供證丁安慶共同行竊等節，始為警查悉丁安慶涉犯本案，
    是以被告本案「犯罪」及為警「發覺」時，均為服役中之現
    役軍人。然查，被告所犯上開竊盜案件之行竊地點，非在陸
    海空軍刑法第76條第1 項第8 款所規定之營區、艦艇或其他
    軍事處所、建築物等地，是以被告所犯非陸海空軍刑法或其
    特別法所規定之罪，逵諸前開判決意旨，自應由司法機關依
    據刑事訴訟法追訴審判。準此，本院對於被告丁安慶所犯之
    上開竊盜罪，依法均有審判權，合先敘明。
二、本案被告丁安慶所犯均為死刑、無期徒刑或最輕本刑為3 年
    以上有期徒刑以外之罪，其於本院準備程序中就前揭被訴事
    實均為有罪之陳述，經本院告知簡式審判程序之旨，並聽取
    當事人之意見後，本院依刑事訴訟法第273 條之1 第1 項規
    定，裁定進行簡式審判程序。
三、前開犯罪事實，業據被告丁安慶於本院審理中坦承不諱，並
    經共犯于乃丁及證人即被害人張正源分別於警詢中陳述無訛
    ，且有臺灣桃園地方法院檢察署檢察事務官100 年2 月21日
    上午11時20分許之勘驗筆錄在卷可稽，足徵被告自白與事實
    相符，事證明確，被告犯行堪以認定。
四、按行為後法律有變更者，適用行為時之法律。但行為後之法
    律有利於行為人者，適用最有利於行為人之法律，刑法第2
    條第1 項定有明文。次按被告行為後，刑法第321 條加重竊
    盜罪於100 年1 月26日修正公布，並於同日施行，且於100
    年1 月28日生效，修正前刑法第321 條第1 項規定：「犯竊
    盜罪而有左列情形之一者，處六月以上、五年以下有期徒刑
    ：一、於夜間侵入住宅或有人居住之建築物、船艦或隱匿其
    內而犯之者。二、毀越門扇、牆垣或其他安全設備而犯之者
    。三、攜帶兇器而犯之者。四、結夥三人以上而犯之者。五
    、乘火災、水災或其他災害之際而犯之者。六、在車站或埠
    頭而犯之者。前項之未遂犯罰之」；修正後刑法第321 條第
    1 項則規定：「犯竊盜罪而有下列情形之一者，處六月以上
    、五年以下有期徒刑，得併科新臺幣十萬元以下罰金：一、
    侵入住宅或有人居住之建築物、船艦或隱匿其內而犯之者。
    二、毀越門扇、牆垣或其他安全設備而犯之者。三、攜帶兇
    器而犯之者。四、結夥三人以上而犯之者。五、乘火災、水
    災或其他災害之際而犯之者。六、在車站、埠頭、航空站或
    其他供水、陸、空公眾運輸之舟、車、航空機內而犯之者。
    」，經比較新舊法之規定，修正後刑法第321 條第1 項除增
    訂得併科罰金刑外，並將日間侵入住宅竊盜、在航空站或其
    他供水、陸、空公眾運輸之舟、車、航空機竊盜，均納入加
    重竊盜罪規範範圍，經比較結果，以修正前之規定對被告較
    為有利，自應適用修正前刑法第321 條第1 項之規定對被告
    論罪科刑。
五、核被告就犯罪事實(一)所為，係犯修正前刑法第321 條第1 項
    第4 款之結夥三人以上竊盜罪；就犯罪事實(二)所為，係犯刑
    法第320 條第1 項之普通竊盜罪。被告丁安慶與于乃丁、潘
    國文就犯罪事實(一)之竊盜犯行；被告丁安慶與于乃丁就犯罪
    事實(二)之竊盜犯行，分別具有犯意聯絡及行為分擔，應分別
    論以共同正犯。被告所犯上開2 罪間，犯意各別，行為互殊
    ，應分論併罰。爰審酌被告恣意竊取他人財物，危害社會治
    安非輕，原不宜寬縱，惟念其於本院審理時終坦承犯行，尚
    有悔意等一切情狀，分別量處如主文所示之刑，並定其應執
    行刑，及就各宣告刑與所定應執行刑，均諭知易科罰金之折
    算標準。
據上論斷，應依刑事訴訟法第273 條之1 第1 項、第299 條第1
項前段，刑法第2 條第1 項前段、第28條，修正前刑法第321 條
第1 項第4 款，刑法第320 條第1 項、第51條第5 款、第41條第
1 項前段、第8 項，刑法施行法第1 條之1 第1 項、第2 項前段
，判決如主文。
本案經檢察官李安蕣到庭執行職務。
中    華    民    國   100    年    9     月    6     日
                        刑事庭    法  官  顏世翠
以上正本證明與原本無異。
如不服本判決，應於判決送達後10日內向本院提出上訴狀（應附
繕本），其未敘述上訴理由者，應於上訴期間屆滿後20日內補提
理由書狀於本院，上訴於臺灣高等法院。
                                  書記官  張筆隆
中    華    民    國   100    年    9     月    6     日
附錄本案論罪科刑法條：
中華民國刑法第320 條
（普通竊盜罪、竊佔罪）
意圖為自己或第三人不法之所有，而竊取他人之動產者，為竊盜
罪，處五年以下有期徒刑、拘役或五百元以下罰金。
意圖為自己或第三人不法之利益，而竊佔他人之不動產者，依前
項之規定處斷。
前二項之未遂犯罰之。
修正前中華民國刑法第321 條
（加重竊盜罪）
犯竊盜罪而有左列情形之一者，處六月以上、五年以下有期徒刑
：
一、於夜間侵入住宅或有人居住之建築物、船艦或隱匿其內而犯
    之者。
二、毀越門扇、牆垣或其他安全設備而犯之者。
三、攜帶兇器而犯之者。
四、結夥三人以上而犯之者。
五、乘火災、水災或其他災害之際而犯之者。
六、在車站或埠頭而犯之者。
前項之未遂犯罰之。